【裁判字號】    89,交抗,589
【裁判日期】    890822
【裁判案由】    聲明異議
【裁判全文】
臺灣高等法院臺中分院刑事裁定                八十九年度交抗字第五八九號
      抗  告  人
      即受處分人  甲○
右列抗告人因違反道路交通管理處罰條例聲明異議案件，不服臺灣台中地方法院中華
民國八十九年七月五日裁定（八十九年度交聲字第五六號），提起抗告，本院裁定如
左：
      主  文
抗告駁回。
      理  由
一、原審裁定意旨略以：抗告人即受處分人甲○於民國八十九年一月二日十九時二十
    六分行經國道一號一九０公里處，因行駛路肩，為國道公路警察局第三警察隊逕
    行舉發，業據該局出具通知單一紙及照片一張為證，且為異議人所不否認，堪信
    為真實。是本案受處分人辯稱交流道封閉，不得已，乃欲駛回主車道往中港交流
    道下高速公路云云，顯難採信。又異議人另辯稱該「車道封閉」標字設置不當，
    於夜間及道路擁擠時，毫無警示功能云云，惟查，證人即國道公路警察局警員廖
    昱榮於原審訊問時，當庭證稱：「：：：在前方一九二公里時有標示禁行路肩及
    三線道縮減為二線道，且地上有標示禁行路肩」等語，是異議人以此節置辯，要
    屬卸責之詞，亦無足採。原處分機關依道路交通管理處罰條例第三十三條第一項
    、第六十三條第一項第一款之規定，裁處異議人罰鍰新台幣六千元，並記違規點
    數一點，並無不當等情。
二、抗告意旨略以：證人國道公路警察局警員廖昱榮證稱：「在前方一九二公里時，
    有標示禁行路肩及三線道縮減為二線道。」惟此係指在第一處交流道為往中興新
    村之指示，但抗告人被舉發之地點與前所指之處不符，抗告人認為交流道封閉處
    是在第二處，王田與烏日交流道確實有封閉，因橫跨於高速公路一九○公里之大
    型指標看板豎立處，才是抗告人所稱無法下交流道處。該處前方受石墩擋住，祈
    請鈞院會勘現場，當日確實有封閉該處出口匝道，致使抗告人無法下交流道，又
    無明顯警告標示使抗告人明瞭前方路口已封閉，致使抗告人行至交流道路口才發
    現路口封閉，乃打左轉方向燈擬駛回主車道往中港交流道下高速公路，非有行駛
    路肩之故意云云。
三、按抗告人主張係因王田與烏日交流道封閉，致使抗告人無法下交流道，又無明顯
    警告標示使抗告人明瞭前方路口已封閉，致使抗告人行至交流道路口才發現路口
    封閉，乃打左轉方向燈擬駛回主車道往中港交流道下高速公路，矢口否認有行駛
    路肩之故意。然上開情事，業經原審傳訊證人即舉發員警廖昱榮到庭證述：「（
    本件是你告發？）是的，是定點照相‧‧‧在前方一九二公里時有標示禁行路肩
    及三線道縮減為二線道，且地上有標示禁行路肩」，且有內政部警政署國道公路
    警察局第三警察隊核製之舉發違反道路交通管理事件通知書影本在卷可證。原審
    裁定駁回抗告人之異議，核無不當，是本件事證已臻明確，抗告人仍執前詞指摘
    原審裁定不當，非有理由，應予駁回。
四、據上論結，應依道路交通案件處理辦法第二十六條，刑事訴訟法第四百十二條，
    裁定如主文。
中      華      民      國    八十九      年      八      月   二十二   日
                              臺灣高等法院臺中分院刑事第三庭
                                    審判長法  官  方  艤  駐
                                          法  官  廖  柏  基
                                          法  官  劉  連  星
右正本證明與原本無異。
不得再抗告。
                                          書記官  顏  子  良
中      華      民      國    八十九      年      八      月   二十四   日
                                                                        Ｋ


司法院資訊處製作；財團法人民間司法改革基金會備份。
